臺灣臺南地方法院刑事判決　　　　　　　 94年度訴字第733號
公　訴　人　臺灣臺南地方法院檢察署檢察官
被　　　告　乙○○　男　39歲.
上列被告因毒品危害防制條例案件，經檢察官提起公訴（94年度
毒偵字第1131號），被告就被訴事實為有罪之陳述，本院合議庭
裁定由受命法官獨任進行簡式審判程序，本院判決如下：
    主    文
乙○○連續施用第一級毒品，累犯，處有期徒刑拾月。扣案第一
級毒品海洛因壹包 (淨重零點貳肆公克)沒收銷燬之；海洛因空
包裝袋壹只(重零點壹捌公克)沒收之。
    事    實
一、乙○○曾於民國八十年間，因違反肅清煙毒條例案件，經本
    院以八十年度訴字第一八二七號判處有期徒刑三年十月確定
    ，又因違反肅清煙毒條例案件，經臺灣高等法院以八十三年
    度上訴字第二三五六號判處有期徒刑三年六月，二罪接續執
    行，於九十一年十二月六日縮刑期滿執行完畢。復因施用第
    一級毒品海洛因案件，經本院以八十九年度毒聲字第二八三
    號裁定送觀察、勒戒後，認有繼續施用毒品之傾向，再以八
    十九年度毒聲字第六五七號裁定送戒治處所施以強制戒治，
    又經本院以八十九年度毒聲字第二一六八號裁定停止戒治，
    所餘期間付保護管束，於九十年二月二十四日交付保護管束
    期滿，經臺灣臺南地方法院檢察署檢察官於九十年三月六日
    以九十年度戒毒偵字第一二五號為不起訴處分確定。
二、詎乙○○仍未戒除毒癮，基於施用第一級毒品海洛因之概括
    犯意，自九十四年四月二十二、二十三日左右起，至九十四
    年四月二十七日止，在臺南市○區○○街十八號之住處，以
    注射針筒注射手臂血管、肌肉之方式，連續施用第一級毒品
    海洛因共三次。嗣於九十四年五月一日十六時三十分許，乙
    ○○騎乘機車行經臺南市○○路與東寧路口處，因闖越紅燈
    經經警攔檢後，檢視其安全帽時發現其持有第一級毒品海洛
    因一包（淨重零點二四公克），而查悉上情。
三、案經臺南市警察局第六分局報告臺灣臺南地方法院檢察署檢
    察官偵查後起訴。
　　理    由
一、本件係經被告乙○○於本院當庭表示認罪，而以簡式審判程
    序加以審理，有本院九十四年六月二十二日準備程序筆錄及
    審判筆錄附卷足憑，則依據刑事訴訟法第二百七十三條之二
    、第一百五十九條第二項之規定，不適用傳聞法則有關限制
    證據能力之相關規定，合先敘明。
二、訊據被告乙○○對上開連續非法施用第一級毒品海洛因共三
    次之事實坦承不諱，而被告所持有之第一級毒品海洛因一包
    (淨重零點二四公克)，經送驗結果，確屬第一級毒品海洛因
    無訛，此臺南市警察局第六分局毒品檢驗報告單、法務部調
    查局調科壹字第二○○○○五五七四號鑑定報告書各一紙附
    卷可證，足認被告此部分之自白確與事實相符，堪以採信。
    而被告因施用毒品送觀察、勒戒及強制戒治後，由臺灣臺南
    地方法院檢察署檢察官於九十年三月六日以九十年度戒毒偵
    字第一二五號為不起訴處分確定在案，亦有不起訴處分書一
    份附卷可佐，是以，被告於檢察官為不起訴處分後五年之內
    再非法施用第一級毒品之犯行，事證明確，堪予認定。
三、另按檢液之檢驗，單以免疫分析法檢驗，有可能因交叉反應
    ，而對服用幾種其他非煙毒或甲基安非他命藥物者之尿液產
    生偽陽性之反應，然若搭配薄層分析法，應可摒除絕大部分
    偽陽性問題，至於使用氣相層析質譜儀分析法確認，則可完
    全排除偽陽性之干擾，法務部調查局八十五年九月二十六日
    85 發技一字第八五一一四九五二號函可查。再按海洛因經
    注射入人體後，約百分之八十於二十四小時內自尿中排出，
    一般而言，尿液中能否檢出嗎啡陽性反應，與其投與量、投
    與途徑、採尿時間、個人體質及檢驗方法之靈敏度有關，國
    外曾有文獻報導注射六毫克之海洛因鹽酸鹽，其代謝物嗎啡
    之平均可檢出時限約為二十六小時，此有行政院衛生署藥物
    食品檢驗局（81）藥檢壹字0000000函可參。查被告
    於九十四年五月一日十七時四十二分許，經警採尿送請長榮
    大學毒物研究中心以酵素免疫分析法（ＥＩＡ）及氣相層析
    質譜儀法（ＧＣ＼ＭＳ）檢驗，雖呈「嗎啡、可待因」陰性
    反應，此有長榮大學九十四年五月十六日尿液檢驗確認報告
    一紙附卷可稽，揆諸前開說明，僅足認被告於為警採尿前二
    十六小時內，確無施用第一級毒品海洛因，並無法以資證明
    被告於九十四年四月二十二、二十三日至九十四年四月二十
    七日止，並無施用毒品海洛因之犯行，亦即上開尿液檢驗報
    告並無法資為有利被告之證據，併此敘明。
四、按海洛因業經列入毒品危害防制條例第二條第二項第一款所
    規定之第一級毒品，禁止非法持有、施打及吸用，毒品危害
    防制條例第二條第二項第一款定有明文。查被告曾因施用毒
    品案件，經觀察、勒戒、強制戒治後，經不起訴處分確定，
    有前揭不起訴處分書及臺灣高等法院被告前案紀錄表附卷可
    據。茲被告又非法施用海洛因，核其所為，係犯毒品危害防
    制條例第十條第一項之施用第一級毒品罪；其持有第一級毒
    品海洛因之低度行為，為進而施用之高度行為所吸收，不另
    論罪。被告先後多次施用第一級毒品海洛因之犯行，時間緊
    接，觸犯犯罪構成要件相同之罪名，顯係基於概括犯意而為
    ，應依連續犯規定論以一罪，即連續施用第一級毒品罪，並
    加重其刑。被告有如事實一所示之犯罪科刑及執行紀錄，於
    九十一年十二月六日執行完畢，此有臺灣高等法院被告前案
    紀錄表一份在卷可按，其前受有期徒刑之執行完畢後，五年
    內再犯本件有期徒刑以上之罪，為累犯，應依刑法第四十七
    條規定加重其刑，並依刑法第七十條規定遞加重之。又檢察
    官雖僅就被告於九十四年四月二十六日晚上十一時許施用毒
    品海洛因一次之犯行提起公訴，然檢察官就犯罪事實一部起
    訴者，其效力及於全部，查本件被告自九十四年四月二十二
    日、二十三日左右起至九十四年四月二十七日止，其未經起
    訴部分之非法施用第一級毒品海洛因二次之犯罪事實，均與
    前揭論罪科刑之施用第一級毒品海洛因部分，具連續犯之關
    係，屬裁判上一罪之同一案件，為起訴效力所及，是本院自
    應就此部分審理事實擴張部分，依法一併加以審理，附此敘
    明。爰審酌被告施用毒品之犯行，在性質上乃屬對自我身心
    健康之自戕行為，尚未嚴重破壞社會秩序、侵害他人權益，
    然其前因施用毒品經送觀察、勒戒及強制戒治後，猶不思戒
    絕革除惡習，再為本件犯罪，顯未因前所受之觀察、勒戒及
    強制戒治而記取教訓，惟被告犯後坦承犯行，態度良好，並
    其犯罪之動機、目的、手段等一切情狀，量處如主文所示之
    刑，以資懲儆。
五、扣案第一級毒品海洛因一包 (淨重零點二四公克)，經送驗
    結果確為第一級毒品海洛因無訛，屬毒品危害防制條例第二
    條所列之第一級毒品，不論屬於被告與否，應依毒品危害防
    制條例第十八條第一項前段宣告沒收銷燬之。海洛因包裝袋
    一只 (重零點一八公克)為被告所有供犯本罪所用之物，業
    據被告供承在卷，應依刑法第三十八條第一項第二款宣告沒
    收。至於施用毒品海洛因之注射筒業已丟棄，亦據被告所自
    承，爰不另為沒收之宣告，併此敘明。
據上論斷，應依刑事訴訟法第二百七十三條之一第一項、第二百
九十九條第一項前段，毒品危害防制條例第十條第一項、第十八
條第一項前段，刑法第十一條前段、第五十六條、第四十七條、
第三十八條第一項第二款，判決如主文。
本案經檢察官甲○到庭執行職務。
中    華    民    國    94    年     6    月     27   日
                        刑事第七庭  法  官  徐文瑞
以上正本證明與原本無異。
如不服本判決，應於判決送達後十日內向本院提出上訴狀( 應附
繕本 )。
                                    書記官  李珍瑩
中    華    民    國    94    年     6    月    27    日
附錄法條：
毒品危害防制條例第10條
施用第一級毒品者，處六月以上五年以下有期徒刑。
